Archives papier de Jean-Noël Jeanneney président-directeur général de Radio France et de Radio France Internationale de 1982 à 1986 (1964-1986)
Archives nationales
- Radio France, 1964-1986; 20140048/1-20140048/248
  - Fonctionnement interne et activités de Radio France, 1966-1986; 20140048/24-20140048/192
    - Services logistiques communs, 1966-1986; 20140048/152-20140048/192
      - Service promotion puis Délégation aux affaires promotionnelles et commerciales, 1980-1986; 20140048/190-20140048/191
        - Service promotion, 1980-1984; 20140048/190
          Correspondance reçue par Michèle Cotta et transmise à Jean-Marie Houdoux (Conseiller du président) (1982)
          Notes de Jean-Marie Houdoux à l'attention de Michèle Cotta puis de Jean-Noël Jeanneney (1980-1984).
          Réunions du Service promotion février 1983-mars 1984 (lacunaire): comptes rendus (1983-1984).
          Réunions « spot publicité » de janvier à juillet 1983 (lacunaire): comptes rendus.
          Réunions « publicité » de février 1983 à avril 1984 (lacunaire): ordres du jour, comptes rendu.
          Rapport de Jean-Marie Houdoux « Promotion-Publicité 1980 » (janvier 1980).
          Dossier « Promotion mars 1981. Télégramme spécial » (mars 1981).
          Actions promotionnelles et opérations exceptionnelles. - Listes des actions et des opérations (1983-1984). Les journées internationales de la Langue française à Radio France 18 au 19 mai 1982: tract (1982). Exposition « Le Tour du monde d'Ophélie »: catalogue de l'exposition, note de Jean-Marie Houdoux (1982-1983). Midem 1983: notes de Jean-Marie Houdoux, correspondance (1983). 20 ans de Radio France en 1983: dossier de presse, publication, notes, correspondance. Festival international du film de Cannes 1983: note de Jean-Marie Houdoux (1983). « Berlioz à Bercy » le 17 février 1984: note de Jean-Marie Houdoux, correspondance (janvier-février 1984). « Les bornes de la connaissance » du 11 août au 16 septembre: notes de Jean-Marie Houdoux, correspondance (avril-juin 1984).
          Campagnes publicitaires et études. - Créateurs associés, réunion du 28 juillet 1980 sur la préparation de la campagne « France Inter sur ondes moyennes »: compte rendu. Créateurs associés 3e vague CESP 1980. Créateurs associés, campagne 1981: compte rendu de la réunion du 12 mai 1981. Note de Créateurs associés « Enquête SOFRES sur la mémorisation et l'attribution des accroches publicitaires des stations de radio » (19 août 1981). Notes sur la Campagne Radio France en mars 1982. Études Marianne SA: « L'image de France Inter. Une campagne différente pour une radio différente » (19 mai 1983). Étude Harmony « France Musique » (novembre 1983). Campagne de Marie-Claire sur des bus en association de France Culture: correspondance, coupures de presse (1983). Campagne « Métrobus » fin 1983 et début 1984: correspondance (1983). Campagne France Rail Publicité, fin 1983 et 1984: note de Jean-Marie Houdoux (7 octobre 1983); campagne France Inter « Twins Banlieue et Paris »: photos (sans date); campagne France Inter: photos (sans date). Campagne publicitaire « Trafic 7 Radio France SPFD » (9 janvier 1984). Étude Marc Gilles et Associés « Prétest de nouveaux logotypes France Inter Note de synthèse » (3 août 1984).
          Études sur l'audience. - Étude Créateurs associés « Le cinéma en France » (5 février 1982). Étude Créateurs associés « Inter recommandation 2e semestre 1982 » (juin 1982). Étude Créateurs associés CESP 2e vague 1982. Étude Créateurs associés « L'audience de la radio CESP 3e vague 1982 » (9 novembre 1982). Note « Auditoire total d'un jour moyen de semaine (lundi-samedi) d'après le CESP » de 1974 à 1982.
        - Délégation aux affaires promotionnelles et commerciales, 1983-1986; 20140048/191
          Création et mise en place de la Délégation aux affaires promotionnelles et commerciales (DAPC). - Création en mai 1984: « Recommandations sur l'organisation de la promotion et des activités commerciales » (octobre 1983), dossier « Quelques réflexions et coupures de presse sur l'objectif commercial et promotionnel de Radio France » transmis à Jean-Noël Jeanneney par Jacques Bergot (directeur commercial de Télérama) (novembre 1983), note manuscrite prise par Jean-Noël Jeanneney lors de son rendez-vous avec l'entreprise Arthur Andersen (3 novembre 1983), Correspondance de la Publicité (25 novembre 1983), note de Danielle Nizieux à l'attention de Jean-Noël Jeanneney (14 décembre 1983), Étude de Gérard Valletoux « Quelques éléments pour une politique commerciale de Radio France » (janvier 1984), tableaux sur les effectif de la future DAPC (2 février 1984), note de Jean-Marie Houdoux à Jean-Noël Jeanneney (17 février 1984), dossier sur les candidatures au poste de délégué aux Affaires promotionnelles et commerciales, La Radiale 4 mai 1984 nomination de Daniel Saada délégué aux Affaires promotionnelles et commerciales. Note pour le Conseil d'administration de décembre 1984 « Note sur les objectifs commerciaux de la DAPC ». Notes de Daniel Saada et Danielle Nizieux à l'attention de Jean-Noël Jeanneney (1984-1986).
          Produits dérivés. - Rapport de stage de Olivier Creusy en troisième année de HEC sur le développement du secteur Cassettes (1985). Projet d'une collection de disques Radio France: notes, correspondance (1985-1986). Note « La promotion des produits dérivés sur France Inter » (15 juin 1986). Note de la Délégation aux Affaires promotionnelles et commerciale « Radio France les Produits dérivés » (sans date). Disques et cassette OCORA Radio France: correspondance (1986), Catalogue « Radio France Musiques traditionnelles vivantes Ocora Disques et Cassettes » (sans date). Nomination de Roger Caracache responsable du développement des produits dérivés: note (14 mars 1986).
          Opérations exceptionnelles. - Émissions publiques: note de la DAPC sur la fréquentation des concerts et émissions publics de la saison 1983-1984 (12 juillet 1984). Note de Jean-Pierre Larrieu « Rapport sur la réalisation de la signalétique sur les festivals d'Avignon - Aix-en-Provence - Orange et réflexions sur les opérations extérieures » (26 août 1985). Midem 1986: dépêche AFP, notes (1985-1986). Jeu « Mexipoche » réalisé par Radio France avec la participation de Télépoche: Télépoche du 6 janvier 1986, notes (janvier 1986), dossier de présentation des résultats. Opération « Lire » sur France Inter: compte rendu de la réunion du 25 février 1986. Promotion des concerts lyriques du Nouvel Orchestre Philharmonique les 12 et 22 juin 1986: note de DAPC (17 mars 1986). 13e salon international de la musique et 2e salon de la musique classique du 16 au 21 septembre 1986: dossier de presse, programme, invitation. Liste des opérations de septembre et octobre 1986. Note de Danielle Nizieux sur « Radio France et la télématique » (29 octobre 1986). Liste des heures et des durées des appels téléphoniques pour les opérations exceptionnelles entre janvier et novembre 1986. Musica 1986: notes (1986). Concours « Mot de passe pour les Antilles »: dossier de presse.
          Campagnes publicitaires et Études. - Étude SUCCES « Radio France. Note de réflexions stratégiques » (janvier 1985). Réflexion sur les activités musicales de Radio France confiée à Harmony: coupure de presse, étude Harmony « Première réflexions stratégiques DPSM » (octobre 1985). Campagne presse pour France Inter, campagne parue dans Libération: coupure de presse « Janvier 85 ça monte. Avril 85 ça monte encore. Octobre ça monte toujours »; campagne de la semaine du 28 novembre au 5 décembre 1986: calendrier, images des publicités. Étude SUCCES « Radio France. Campagne presse quotidienne nationale »: coupure de presse, images de la campagne, note sur les résultats de la campagne [1985]. Campagne de publicité pour France Inter sur la télévision: note de la Délégation des affaires promotionnelles et commerciales sur les « Relations de Radio France avec les chaînes TV » (19 février 1986), note de Jean-Pierre Farkas directeur de l'information à Daniel Saada (12 septembre 1986). Publicité pour l'UAP: note « Maintenant l'UAP vous offre son grand feuilleton » (sans date).
      - Comité des investissements, 1983; 20140048/192
        Comptes rendus de réunions (février-août 1983).
  - Relations de Radio France avec les institutions politiques et administratives, 1976-1986; 20140048/193-20140048/210
    - Relations avec les ministères et organismes publics, 1976-1986; 20140048/193-20140048/208
      - Ministère de la Communication puis Secrétariat d'État aux techniques de la communication, 1982-1986; 20140048/193-20140048/200
        - Correspondance, 1982-1986; 20140048/193-20140048/194
          - Ministère puis secrétariat d'État, 1982-1986; 20140048/193
            Georges Fillioud (ministre de la Communication du 21 mai 1981 au 22 mars 1983 et secrétaire d'État auprès du Premier ministre chargé des techniques de communication du 22 mars 1983 au 12 mars 1986) (1981-1986).
          - Cabinet du ministère puis du secrétariat d'État et service de presse, 1982-1986; 20140048/194
            Dominique Douay (chef de Cabinet) (1983).
            Jean-Luc Sintes (chef de Cabinet) (1983-1985).
            A. Chonavey (chef du Bureau du Cabinet) (1983-1985).
            Bernard Miyet (directeur de Cabinet) (1982).
            Patrick Imhaus (directeur de Cabinet) (1983-1985).
            Jean-Claude Colliard (directeur de Cabinet) (1986).
            Michel Boyon (directeur de Cabinet) (1986).
            Jacques Courbin (directeur adjoint du Cabinet) (1984-1985).
            Christian Tardivon (directeur adjoint du Cabinet) (1985).
            Michel Berthod (conseiller technique) (1982).
            Jean-Pierre Paoli (conseiller technique) (1983-1984).
            Emmanuèle Plas (attachée parlementaire) (1984-1986).
            Service de presse (1985).
        - Service Juridique et Technique de l'Information (SJTI), 1982-1986; 20140048/195-20140048/200
          - Correspondance, 1982-1986; 20140048/195-20140048/198
            - Correspondance échangée avec Jean-Pierre Hoss (chef du SJTI), 1982-1985; 20140048/195
              Octobre 1982-janvier 1985
            - Correspondance échangée avec Jacques Vistel (chef du SJTI), 1985; 20140048/196
              Janvier-novembre 1985.
            - Correspondance échangée avec Marc-André Feffer (chef du SJTI), 1985-1986; 20140048/197
              Décembre 1985-novembre 1986.
            - Correspondance échangée avec Francis Brun-Buisson (sous-directeur du SJTI), 1982-1984; 20140048/198
              Septembre 1982-octobre 1984.
          - Centre d'études d'opinion (CEO), 1982-1985; 20140048/199
            Études du Centre d'études d'opinion. - « Étude Radios Locales mars-avril 1982. Présentation des résultats ». « Radio France. Notoriété et modalités d'écoute de France Culture décembre 1983 ». « Étude France Culture Thèmes à explorer » (1983). « Radio France. Les animateurs de radio. Résultats d'un questionnaire de fin de semaine du 23 au 29 janvier 1984 ». « Radio France. France Culture (résultats de la phase qualitative) décembre 1983-janvier 1984 ». « Sondages parus dans la presse octobre 1984 » (novembre 1984). Enquêtes du CESP (1983-1985). « Sondages parus dans la presse » entre janvier 1984 et février 1985 (1984-1985).
            Correspondance et notes manuscrites (février 1983-mars 1985).
          - Service d'Observation des programmes audiovisuels, 1983-1985; 20140048/200
            « La chanson dans les programmes de trois radios: France Inter, Europe 1, RTL » (mars 1983).
            « Rapport à la Haute Autorité de la communication audiovisuelle. L'évolution des programmes nationaux de Radio France en 1982-1983 » (8 juillet 1983).
            Décompte des temps de parole d'intervenants à caractère politique et professionnel en 1983: résultat de septembre à décembre 1983.
            « Le programme de France Culture (suivant la grille annoncée le 9 avril 1984) » (14 mars 1984).
            Programmes de France Inter, France Culture et France Musique diffusés au cours du second semestre 1983: « Note de synthèse sur le programme de France Inter septembre 1983 à février 1984 » (22 mars 1984), « Note de synthèse sur les programmes de France Culture 2e semestre 1983 » (20 mars 1984), « Note sur le programme de France Musique au cours du second semestre 1983 » (12 avril 1984).
            Seconde analyse des origines de production des phonogrammes diffusés par Radio France: compte rendu (11 avril 1984).
            « Note de synthèse sur les programmes de Radio France » (14 juin 1984).
            « Analyse de l'évolution des émissions de fiction télévisuelle au cours des quatre premiers mois de 1982-1983-1984 et approche de la notion de création » (21 juin 1984).
            « Analyse des émissions d'information de France Inter répartition des invités en direct 1er trimestre 1984 » (6 juillet 1984).
            « Les programmes diffusés par Radio France en 1983 et au 1er semestre 1984 » (30 juillet 1984).
            « Observations sur les pratiques para-publicitaires constatées dans les programmes télévisés nationaux et dans le programme de Radio France (au cours du 3e trimestre 1984) » (16 novembre 1984).
            « Les programmes de rentrée 84 de France Culture, France Inter et France Musique » (28 décembre 1984).
            Décompte des temps de parole d'intervenants à caractère politique et professionnel en 1984: résultats de l'année 1984.
            « Note de synthèse sur les programmes diffusés par Radio France en 1984 et au 1er semestre 1985 » 2 (juillet 1985).
            « Évolution du programme de France Inter, France Culture et France Musique de 1983 à 1985 » (25 juillet 1985).
      - Ministère de la Culture, 1982-1986; 20140048/201
        Correspondance échangée avec Jack Lang (ministre de la Culture) (1982-1986).
        Direction des Archives de France: correspondance (1982-1985).
        Direction du Livre et de la Lecture: correspondance (1983-1985).
        Direction du Développement Culturel: correspondance (1984-1986).
        Direction de la Musique et de la Danse: correspondance (1982-1986).
        Fonds d'Intervention Culturelle: correspondance (1982).
        Délégation aux Relations avec les Organismes de Radiodiffusion et de Télévision: correspondance (1982-1983).
        Centre National de la Cinématographie: correspondance (1983-1984).
        Commission de la Propriété Intellectuelle: correspondance (1983-1984).
        Conseil supérieur de la Musique: correspondance (1982-1986).
        Centre national des lettres: correspondance (1984-1986).
      - Autres ministères, 1976-1986; 20140048/202-20140048/205
        - Autres ministères (1/4), 1981-1986; 20140048/202
          Ministère des Relations extérieures et ministère des Relations extérieures coopération et développement: correspondance (1981-1986).
          Ministère de la coopération: correspondance (1986).
        - Autres ministères (2/4), 1981-1986; 20140048/203
          Ministère des Postes et Télécommunications: correspondance (1981-1986).
          Premier ministre Secrétariat général de la défense nationale: correspondance (1981-1986).
          Ministère de l'Éducation Nationale: correspondance (1983-1986).
        - Autres ministères (3/4), 1976-1986; 20140048/204
          Ministère du Redéploiement industriel: correspondance (1985).
          Ministère de la Jeunesse et des sports: correspondance (1976-1986)
          Ministère de l'Économie, des Finances et du Budget: correspondance, rapport (1983-1986).
          Ministère du Plan et de l'Aménagement de territoire: dossier du colloque « Prospectives 2005 », correspondance (1985-1986).
        - Autres ministères (4/4), 1980-1986; 20140048/205
          Trésor public Service de la redevance de l'audiovisuel, produits de la redevance de l'audiovisuel: correspondance, situations mensuelles du compte d'emploi des produits (1980-1986), rapport complémentaire des Commissaires aux comptes sur l'exercice 1980 (1981).
      - Conseil économique et social, 1978-1980; 20140048/206
        Audition de Jacqueline Baudrier par le Conseil économique et social le 14 décembre 1978: note « Le rôle actuellement exercé par la radiodiffusion dans l'information économique et sociale et les perspectives d'avenir dans ce domaine » (14 décembre 1978), documentation de France Inter, documentation sur RFI, procès-verbal de la séance.
        Correspondance (1980).
      - Parlement, 1982-1986; 20140048/207-20140048/208
        - Projets de lois, 1982-1986; 20140048/207
          Projet de loi sur la communication audiovisuelle de 1982: correspondance (février 1982), avis fait au nom de la Commission des Finances du Sénat sur le projet de loi adopté par l'Assemblée Nationale par Jean Cluzel le 3 juin 1982, rapport de la Commission des Finances du Sénat (10 juin 1982).
          Projet de loi sur la communication audiovisuelle de 1984: projet de loi modifiant la loi du 29 juillet 1982 sur la communication audiovisuelle et relative à certaines dispositions applicables aux services de communication audiovisuelle soumis à autorisation présenté au nom de Pierre Mauroy (Premier Ministre) par Georges Fillioud (Secrétaire d'État auprès du Premier ministre chargé des Techniques de la communication) enregistré à la Présidence de l'Assemblée nationale le 23 mai 1984.
          Projet de loi relatif à la liberté de communication: note sur le programme UDF-RPR pour l'audiovisuel (16 janvier 1986), projet relatif à la liberté de communication, coupures de presse (avril-août 1986), retranscription de l'émission « Inter-Matin » du 20 mai 1986 avec pour invité Jacques Toubon Secrétaire général du RPR, projet de loi relatif à la liberté de communication présenté au nom de Jacques Chirac (Premier Ministre) par François Léotard (ministre de la Culture et de la communication) au Sénat le 11 juin 1986, liste de la composition de la commission spéciale chargée d'examiner le projet de loi (juin 1986), compte rendu des débats parlementaires du Sénat de juillet 1986, rapport fait à l'Assemblée nationale par Michel Péricard au nom de la Commission des Affaires culturelles, familiales et sociales sur le projet de loi, adopté par le Sénat après déclaration d'urgence, relatif à la liberté de communication (4 août 1986), compte rendu des séances de l'Assemblée Nationale des 4 et 5 août 1986, correspondance (1986).
          Projet de loi relatif aux droits d'auteur et aux droits des artistes-interprètes, des producteurs de phonogrammes et de vidéogrammes et des entreprises de communication audiovisuelle: documents de travail et notes (1983-1985), communiqué de presse de l'Union nationale des auteurs et artistes (1985), dossier concernant l'affaire Syndicat national de l'édition phonographique (SNEP) contre Radio France (1982-1984).
        - Sénat, 1982-1986; 20140048/208
          Commission des Finances: correspondance échangée avec Jean Cluzel (vice-président de la Commission des Finances) (1982-1986), rapport de Jean Cluzel (vice-président de la Commission des Finances) sur l'état des lieux en mai 1986 des sociétés du service public de la communication audiovisuelle.
          Commission des Affaires culturelles: rapport d'information fait au nom de la Commission des Affaires culturelles à la suite de la mission effectuée du 28 février au 1er mars 1984 pour étudier les conditions dans lesquelles l'information diffusée par les sociétés de programme de radio et de télévision en Corse rend compte de l'activité des mouvements séparatistes (juin 1984), correspondance échangée avec Maurice Schumann (président de Commission des Affaires culturelles) (novembre 1986).
          Commission de Contrôle « Répartition des fréquences hertziennes »: rapport fait par la Commission des Affaires culturelles sur la proposition de résolution tenant à la création d'une Commission de contrôle sur les conditions dans lesquelles sont commandées et élaborées les études techniques qui fondent les expertises de l'établissement public Télédiffusion de France en matière de répartition des fréquences hertziennes le 17 avril 1985, convocation de Jean-Noël Jeanneney à une audition le 11 juin 1985.
    - Relations avec la Haute Autorité de la communication audiovisuelle, 1982-1986; 20140048/209-20140048/210
      - Fonctionnement de la Haute Autorité de la communication audiovisuelle, 1982-1986; 20140048/209
        Création de la Haute Autorité de la communication audiovisuelle et nominations: coupures de presse, correspondance (1982).
        Réunions de la Haute Autorité de la communication audiovisuelle de 1982 à 1986: ordres du jour, notes (1982-1986).
        Dossiers nominatifs des membres de la Haute Autorité de la communication audiovisuelle (1982-1986).
        Quatrième rapport de la Haute Autorité de la communication audiovisuelle (septembre 1985-juillet 1986).
      - Correspondance, 1982-1986; 20140048/210
        Échanges avec les membres de la HACA: correspondance, notes, coupures de presse (1982-1985).
        Lettres de protestations: lettres transmise par Michèle Cotta, réponses de Jean-Noël Jeanneney (1982-1984).
  - Relations de Radio France avec les organismes partenaires de l'audiovisuel, 1977-1986; 20140048/211-20140048/246
    - Organismes nationaux, 1977-1986; 20140048/211-20140048/233
      - Centre de formation et de perfectionnement des journalistes (CFPJ), 1982-1986; 20140048/211
        Assemblée générale du 12 mai 1982: dossier de séance, compte rendu.
        Rencontre entre Radio France et le Centre de formation et de perfectionnement des journalistes le 7 novembre 1983: dossier préparatoire.
        Correspondance (1985-1986).
        Rapport du Conseil national de la communication audiovisuelle: questionnaire préparatoire, rapport (1984-1985).
      - Agence France Presse (AFP), 1982-1985; 20140048/212-20140048/215
        - Conseils d'administration, 1982-1984; 20140048/212-20140048/214
          Communicable au terme d'un délai de 50 ans à compter du 31 décembre 1984.
          Participation du P-dg de Radio France comme administrateur.
          - 1982, 20140048/212
            Dossiers des séances du 25 juin, 28 septembre, 19 octobre et 25 novembre 1982.
          - 1983, 20140048/213
            Dossiers des séances du 1er février, 10 mars, 31 mars, 25 mai, 28 juin, 27 septembre, 4 novembre, 23 novembre 1983.
          - 1984, 20140048/214
            Dossiers des séances du 12 mars et 29 mars 1984.
            Fin du mandat de Jean-Noël Jeanneney comme membre du Conseil d'administration de l'AFP le 9 avril 1984: dépêche AFP, correspondance.
        - Autres relations avec l'Agence France Presse, 1982-1985; 20140048/215
          Services proposés par l'AFP: correspondance, coupures de presse (1982-1984).
          Rapport présenté par Jean Basdevant au Conseil supérieur de l'AFP en février 1984.
          « Plan de développement de l'AFP 1984-1988 ».
      - Agence Centrale Parisienne de Presse (ACP), 1982-1986; 20140048/216
        Abonnements de 1982 à 1986: exemplaire de la convention ACP-RTF de 1959, avenants à la convention (1982, 1984 et 1986), correspondance (1982-1986).
      - Chaînes de télévisions, 1981-1986; 20140048/217-20140048/221
        - TF1, 1982-1983; 20140048/217
          Correspondance et notes échangées avec Jacques Boutet (Président-directeur général de TF1) puis Michel May (Président-directeur général de TF1) (1982-1983).
          Nomination d'Hervé Bourges à la présidence de TF1: interview dans « Inter-Matin » le 18 juillet 1983, coupures de presse (juillet 1983)
          Correspondance et notes échangées avec Hervé Bourges (Président-directeur général de TF1) (1983-1984).
        - Antenne 2, 1982-1986; 20140048/218
          Correspondance et notes échangées avec Pierre Desgraupes (Président-directeur général d'Antenne 2) (1982-1984).